【裁判字號】    96,審易,680
【裁判日期】    970430
【裁判案由】    毒品危害防制條例
【裁判全文】
臺灣桃園地方法院刑事判決             96年度審易字第680號
公  訴  人  臺灣桃園地方法院檢察署檢察官
被      告  甲○○
指定辯護人  本院公設辯護人  陳瑞明
上列被告因違反毒品危害防制條例案件，經檢察官提起公訴（96
年度毒偵字第5977號），嗣被告於準備程序進行中為有罪之陳述
，經檢察官聲請改依協商程序而為判決，本院判決如下：
    主  文
甲○○施用第二級毒品，累犯，處有期徒刑月又拾伍日，如易
科罰金以新台幣壹仟元折算壹日。
    事實及理由
一、本件被告甲○○所犯係刑事訴訟法第376 條第1 款最重本刑
    為三年以下有期徒刑之罪，其於準備程序中就被訴事實為有
    罪之陳述，爰依刑事訴訟法第284 條之1 規定獨任進行審判
    程序。
二、被告甲○○前有贓物、恐嚇、傷害、竊盜、違反廢止前麻醉
    藥品管理條例、妨害公務、違反毒品危害防制條例等前科，
    其中：(一)於80年間，因竊盜、違反廢止前麻醉藥品管理條例
    案件，經本院以81年度訴字第397 號判決各判處有期徒刑1
    年6 月、5 年3 月，應執行有期徒刑6 年6 月確定。(二)又於
    80年間，因違反廢止前麻醉藥品管理條例案件，經最高法院
    以82年度台非字第336 號判決判處有期徒刑7 月確定。上揭
    (一)、(二)罪刑經臺灣高等法院以82年度聲字第1282號裁定應執
    行有期徒刑6 年10月。(三)又於82年間，因妨害公務、違反廢
    止前麻醉藥品管理條例、贓物案件，經本院以82年度訴字第
    811 號判決各判處有期徒刑7 月、7 月、6 月，應執行有期
    徒刑1 年4 月確定，上開各罪刑於89年12月10日入監接續執
    行，於84年8 月3 日假釋出監並付保護管束，嗣因於保護管
    束期間違反保護管束事項情節重大，遭撤銷假釋，尚餘殘刑
    4 年9 月又12日。(四)又於85年間，因妨害公務、違反廢止前
    麻醉藥品管理條例、竊盜案件，經臺灣高等法院以85年度上
    訴字第5262號判決各判處有期徒刑1 年8 月、8 月、5 月，
    定應執行有期徒刑2 年9 月確定，嗣經聲請定應執行之刑為
    有期徒刑2 年5 月確定，並與上揭殘刑接續執行，刑期自86
    年1 月24日起算，於89年5 月1 日縮短刑期假釋出監並付保
    護管束，嗣因於保護管束期間違反保護管束事項情節重大，
    遭撤銷假釋，執行殘刑3 年2 日，於94年9 月15日縮刑期滿
    執行完畢。(五)又於94年間，因違反毒品危害防制條例案件，
    經本院以95年度壢簡字第90號判決判處應執行有期徒刑5 月
    （連續施用第二級毒品判處有期徒刑3 月，持有第一級毒品
    判處有期徒刑3 月）確定，刑期自95年12月3 日起算，甫於
    96 年5月2 日縮刑期滿執行完畢（均構成累犯）。
三、另被告前於90年間因施用毒品案件，經本院以90年度毒聲字
    第3494號裁定送觀察、勒戒後，認有繼續施用毒品傾向，經
    本院以91年度毒聲字第1151號裁定令入戒治處所施以強制戒
    治，嗣因強制戒治其成效經評定合格，經本院以91年度毒聲
    字第2703號裁定停止戒治，所餘戒治期間付保護管束，迄至
    92年4 月20日保護管束期滿，未經撤銷，視為戒治完畢，並
    經臺灣桃園地方法院檢察署檢察官於92年5 月1 日以92年度
    戒偵字第193 號為不起訴處分確定。又於94年間因施用毒品
    案件，經本院以95年度壢簡字第90號判決判處應執行有期徒
    刑5 月確定。詎仍未戒除毒癮，明知安非他命為毒品危害防
    制條例第2 條第2 項第2 款所規定之第二級毒品，不得施用
    、持有，竟基於施用第二級毒品之犯意，於96年9 月22日某
    時，在桃園縣平鎮市高雙里12鄰高山下154 號住處內，以吸
    食器吸食之方式施用第二級毒品安非他命1 次。嗣於同日凌
    晨5 時40分許，在桃園縣龍潭鄉○○路底因竊盜案件為警查
    獲驗尿後，始悉上情。案經臺灣桃園縣政府警察局龍潭分局
    報告臺灣桃園地方法院檢察署檢察官偵查後起訴。
四、證據名稱：
  (一)被告於本院準備程序中之自白。
  (二)臺灣檢驗科技股份有限公司濫用藥物尿液檢驗報告及桃園縣
    政府警察局龍潭分局被採尿人姓名編號對照表各1 紙附卷可
    稽。
五、本件經檢察官與被告於審判外達成協商之合意且被告已認罪
    ，其合意內容為：就其施用第二級毒品部分，被告願受科刑
    範圍為有期徒刑3 月又15日，如易科罰金以新台幣1,000 元
    折算1 日。經查，上開協商合意並無刑事訴訟法第455 條之
    4 第1 項所列情形之一，檢察官聲請改依協商程序而為判決
    ，本院爰不經言詞辯論，於協商合意範圍內為協商判決，合
    予敘明。
六、應適用之法條：刑事訴訟法第284 條之1 、第455 條之4 第
    2 項、第455 條之8 ，毒品危害防制條例第10條第2 項，刑
    法第11條、第47條第1 項、第41條第1 項前段。
七、本判決除有刑事訴訟法第455 條之4 第1 項第1 款、第2 款
    、第4 款、第6 款、第7 款所定情形之一，或違反同條第2
    項規定者外，不得上訴。
八、如不服本件判決，得自收受判決送達之日起10日內，向本院
    提出上訴書狀，上訴於第二審法院。
本案經檢察官鄭堤升到庭執行職務。
中    華    民    國    97    年    4     月    30    日
                  刑事庭    法  官  徐  培  元
以上正本證明與原本無異。
                            書記官  楊  美  慧
中    華    民    國    97    年    5     月    1     日
附錄論罪科刑依據之法條：
毒品危害防制條例第10條
施用第一級毒品者，處六月以上五年以下有期徒刑。
施用第二級毒品者，處三年以下有期徒刑。


司法院資訊處製作；財團法人民間司法改革基金會備份。
